臺灣桃園地方法院刑事判決
110年度交簡上字第95號
公  訴  人  臺灣桃園地方檢察署檢察官 
上  訴  人
即  被  告  黃一帆


上列被告即上訴人因過失傷害案件，不服本院於民國110 年1月1
9日之110 年度交簡字第2號第一審刑事簡易判決（起訴案號：10
9年度偵續字第4號，經本院第一審改以簡易判決處刑），提起上
訴，本院管轄之第二審合議庭判決如下：
    主      文
上訴駁回。
黃一帆緩刑貳年。
    事實及理由
一、本案經本院審理結果，認原審以被告即上訴人黃一帆犯修正
    前刑法第284 條第1項前段過失傷害罪，量處拘役40日，並
    諭知如易科罰金，以新臺幣1,000 元折算1 日，經核認事用
    法並無不合，量刑亦稱妥適，應予維持，除證據部分補充「
    本院110 年度桃小移調字第9 號調解筆錄影本（簡上卷第41
    -42頁）、本院電詢告訴人徐麒揚之公務電話紀錄（簡上卷
    第63頁）」外，均引用第一審刑事簡易判決書記載之事實、
    證據及理由（詳如附件）。
二、被告上訴以：於原審判決後，被告已與告訴人達成調解，請
    求從輕量刑並諭知緩刑等語。
三、按量刑之輕重，係事實審法院得依職權自由裁量之事項，茍
     已斟酌刑法第57條各款所列情狀而未逾越法定刑度，則不
    得遽指為違法；又刑罰之量定屬法院自由裁量之職權行使，
    但仍應審酌刑法第57條所列各款事由及一切情狀，為酌量輕
    重之標準，並非漫無限制，在同一犯罪事實與情節，如別無
    其他加重或減輕之原因，下級法院量定之刑，亦無過重或失
    輕之不當情形，則上級法院對於下級法院之職權行使，原則
    上應予尊重（最高法院72年度台上字第6696號判決、85年度
    台上字第2446號判決意旨可資參照）。經查：原審審理結果
    ，審酌被告因過失而為本案犯行，造成告訴人受有傷害，應
    予非難，並考量被告於車輛行車事故鑑定會已做出鑑定意見
    後，於第一審準備程序中始表示坦認犯罪之犯後態度，及告
    訴人亦屬與有過失、雙方於第一審判決前未能成立調解等節
    ，兼衡被告高職肄業之教育程度、自陳之家庭經濟狀況等一
    切情狀，量處拘役40日，及諭知易科罰金之折算標準，本院
    認為原審判決已注意適用刑法第57條規定，就量刑刑度詳為
    審酌並敘明理由，既未逾越法定刑度，復未濫用自由裁量之
    權限，所為量刑核無不當或違法，且無輕重失衡情形，依法
    尚無違誤。從而，被告上訴意旨指摘原審量刑過重等語，難
    認有據。
四、末查，被告未曾因故意犯罪受有期徒刑以上刑之宣告，有臺
    灣高等法院被告前案紀錄表1 份在卷可按，其因一時失慮而
    觸犯刑章，於第一審準備程序及本院審理中均坦承不諱，並
    於第一審判決後與告訴人達成調解，告訴人並表示不追究被
    告刑事責任各節，有本院110 年度桃小移調字第9 號調解筆
    錄影本（簡上卷第41-42頁）、本院電詢告訴人之公務電話
    紀錄（簡上卷第63頁）在卷可參。本院審酌上情，認為本案
    所宣告之刑，以暫不執行為適當，爰予宣告緩刑如主文所示
    ，以啟自新。
據上論斷，應依刑事訴訟法第455 條之1 第1 項、第3 項、第36
4 條、第373 條、第368 條，刑法第74條第1 項第1 款，判決如
主文。
本案經檢察官林曉霜提起公訴，本院第一審改以簡易判決處刑，
被告上訴後，經檢察官林欣怡到庭執行職務。
中　　華　　民　　國　　111 　年　　1 　　月　　12　　日
                  刑事第四庭  審判長法  官  黃柏嘉
                                    法  官  涂偉俊
                                    法  官  張家豪 
以上正本證明與原本無異。
不得上訴。
                                    書記官  蔡宗豪
中　　華　　民　　國　　111 　年　　1 　　月　　13　　日